臺灣桃園地方法院刑事判決　　　　　　99年度審訴字第2781號
公　訴　人　臺灣桃園地方法院檢察署檢察官
被　　　告　陳進強
上列被告因毒品危害防制條例案件，經檢察官提起公訴（99年度
毒偵字第5160、5237號），被告於準備程序進行中，就被訴事實
為有罪之陳述，經本院告知簡式審判程序意旨，並聽取當事人之
意見後，本院合議庭裁定依簡式審判程序審理，判決如下：
    主  文
陳進強施用第一級毒品，累犯，處有期徒刑拾壹月，扣案之注射
針筒貳支均沒收；又施用第二級毒品，累犯，處有期徒刑伍月；
又施用第一級毒品，累犯，處有期徒刑拾壹月；又施用第二級毒
品，累犯，處有期徒刑伍月，扣案之第二級毒品甲基安非他命壹
包（驗餘毛重零點柒參陸參公克）沒收銷燬之。應執行有期徒刑
貳年壹月，扣案之第二級毒品甲基安非他命壹包（驗餘毛重零點
柒參陸參公克）沒收銷燬之，注射針筒貳支均沒收。
    事  實
一、陳進強前於民國87年間因施用毒品案件，經本院以87年度毒
    聲字第3012號裁定送觀察、勒戒後，因認無繼續施用毒品之
    傾向，於87年12月19日執行完畢釋放出所，該次施用毒品犯
    行，並經臺灣桃園地方法院檢察署檢察官以87年度偵字第17
    559 號為不起訴處分確定。於91年間（即前開觀察、勒戒執
    行完畢釋放後5 年內）復因施用毒品案件，經臺灣新竹地方
    法院以91年度毒聲字第875 號裁定送觀察、勒戒後，因認無
    繼續施用毒品之傾向，於91年9 月20日執行完畢釋放出所，
    該次施用毒品犯行，並經臺灣新竹地方法院檢察署檢察官以
    91年度毒偵字第1126號為不起訴處分確定。於97年間又因施
    用毒品案件，經本院以97年度審訴字第1958號判處有期徒刑
    8 月確定，入監執行後，已於98年10月24日期滿執行完畢。
    詎其猶不知悔改，復分別基於施用第一級毒品海洛因、第二
    級毒品甲基安非他命之犯意，為下列之犯行：
    (一)於99年9 月21日晚間10時許，在其桃園縣大園鄉○○○街
      51號住處內，以針筒注射之方式施用第一級毒品海洛因1
      次；又於同年月22日下午3 時25分許為警採尿時起往前回
      溯96小時內之某時，在上址住處內，以玻璃球燒烤之方式
      施用第二級毒品甲基安非他命1 次，嗣於同日下午2 時30
      分許，在上址2 樓為警查獲，並扣得其所有供其施用本件
      第一級毒品海洛因所用之注射針筒2 支。
    (二)於99年9 月30日為警採尿時起往前回溯26小時及96小時內
      之某時，在其桃園縣大園鄉○○○街51號住處內，分別以
      針筒注射之方式施用第一級毒品海洛因1 次、以玻璃球燒
      烤之方式施用第二級毒品甲基安非他命1 次，嗣於同日中
      午12時許，在桃園縣大園鄉○○路與中園街口為警查獲，
      並扣得供其施用所持有之第二級毒品甲基安非他命1 包（
      驗餘毛重0.7363公克）。
二、案經桃園縣政府警察局蘆竹分局及大園分局報告臺灣桃園地
    方法院檢察署檢察官偵查起訴。
    理  由
一、本案被告陳進強所犯之罪，均非法定刑為死刑、無期徒刑或
    最輕本刑3 年以上有期徒刑之罪，亦均非高等法院管轄第一
    審之案件，而被告於準備程序中就被訴事實已為有罪之陳述
    ，經本院告知簡式審判程序之旨，並聽取當事人之意見後，
    本院合議庭乃依刑事訴訟法第273 條之1 第1 項規定，裁定
    由受命法官獨任進行簡式審判程序，合先敘明。
二、上揭犯罪事實，業據被告陳進強分別於警詢、檢察官訊問或
    本院審理時坦承不諱，而被告為警查獲，分別於99年9 月22
    日下午3 時25分許、同年月30日經採集尿液經送驗，結果分
    別均呈嗎啡及甲基安非他命陽性反應，此有桃園縣政府警察
    局蘆竹分局被採尿人尿液暨毒品真實姓名與編號對照表、桃
    園縣政府警察局大園分局被採尿人尿液暨毒品真實姓名與編
    號對照表各1 紙、臺灣檢驗科技股份有限公司濫用藥物檢驗
    報告（尿液部分）2 紙在卷可參，且被告為警查獲時扣得之
    透明結晶1 包（驗餘毛重0.7363公克）經送驗結果，確含第
    二級毒品甲基安非他命成分，此有臺灣檢驗科技股份有限公
    司濫用藥物檢驗報告（毒品部分）1 紙在卷可稽，並有注射
    針筒2 支扣案可佐，足認被告之任意性自白與事實相符，堪
    予採信。從而，本件事證明確，被告犯行，堪以認定，應依
    法論科。
三、核被告陳進強所為，係犯毒品危害防制條例第10條第1 項、
    第2 項之施用第一、二級毒品罪。其施用前後持有第一級毒
    品海洛因、第二級毒品甲基安非他命之低度行為，應為施用
    毒品之高度行為所吸收，均不另論罪。被告所犯上開各罪間
    ，犯意各別，行為互異，應予分論併罰。又被告有事實欄一
    所載之犯罪科刑及執行完畢記錄，有臺灣高等法院被告前案
    紀錄表1 份在卷可按，其於徒刑執行完畢後5 年內故意再犯
    本件有期徒刑以上之各罪，皆為累犯，均應依刑法第47條第
    1 項之規定各加重其刑。爰審酌被告施用毒品再犯率甚高，
    原實施觀察勒戒，已無法收其實效，於本件復另行施用第一
    級及第二級毒品，顯見其意志不堅，其施用毒品足以導致精
    神障礙、性格異常，甚至造成生命危險，戕害一己之身體健
    康，實不宜寬縱，惟念其犯後坦承犯行及態度良好等一切情
    狀，分別量處如主文所示之刑，並定應執行之刑。至扣案之
    第二級毒品甲基安非他命1 包（驗餘毛重0.7363公克）係本
    件查獲之毒品，不問屬於被告與否，應依毒品危害防制條例
    第18條第1 項前段規定宣告沒收銷燬之；另注射針筒2 支係
    被告所有供其施用本件第一級毒品海洛因所用之物，業經被
    告陳明在卷，爰均依刑法第38條第1 項第2 款規定於被告所
    犯該次施用第一級毒品罪部分宣告沒收。
據上論斷，應依刑事訴訟法第273 條之1 第1 項、第299 條第1
項前段，毒品危害防制條例第10條第1 項、第2 項、第18條第1
項前段，刑法第11條、第47條第1 項、第51條第5 款、第38 條
第1 項第2 款，判決如主文。
本案經檢察官呂如琦到庭執行職務。
中    華    民    國     100   年    2    月    18    日
                        刑事庭    法  官  顏世翠
以上正本證明與原本無異。
如不服本判決，應於判決送達後10日內向本院提出上訴狀（應附
繕本），其未敘述上訴理由者，應於上訴期間屆滿後20日內補提
理由書狀於本院，上訴於臺灣高等法院。
                                  書記官  張筆隆
中    華    民    國     100   年    2    月    18    日
附錄本案論罪科刑法條：
毒品危害防制條例第10條
施用第一級毒品者，處6月以上5年以下有期徒刑。
施用第二級毒品者，處3年以下有期徒刑。